臺灣臺南地方法院交通事件裁定　　　　 96年度交聲字第538號
移送機關　　交通部公路總局嘉義區監理所臺南監理站
異議人即　　甲○○
受處分人
上列受處分人因違反道路交通管理處罰條例案件，對於交通部公
路總局嘉義區監理所台南監理站96年6月25日所為之裁決處分（
處分案號：嘉監南字第裁74-S00000000號），聲明異議，本院裁
定如下：
    主  文
異議駁回。
    理  由
一、本件異議意旨略以：異議人即受處分人甲○○（下稱異議人
    ）於民國九十六年五月三十日十五時五十分許，駕駛車號Ｓ
    Ｕ－二六四五號自小客車行經台南市○○路○段惠光俱樂部
    前之設有燈光號誌管制之交岔路口闖紅燈，原處分機關即交
    通部公路總局嘉義區監理所台南監理站復以違規事實屬實，
    依照道路交通管理處罰條例（下稱處罰條例）第五十三條第
    一項之規定，裁處異議人罰鍰新臺幣（下同）二千七百元，
    並依同條例第六十三條第一項第三款記違規點數三點等語。
二、本件異議意旨略以：一、警員路檢的地方離異議人第一個紅
    綠燈大約八十公尺至一百公尺遠，而且是一個大轉彎，警員
    目視會不清楚。二、異議人車輛前面有一部大車子，異議人
    即緊跟著該部大車子行駛，該車是綠燈已經過了，異議人就
    跟著通過，大車子先走，因異議人比較慢走就被攔下來。三
    、當時內線車道完全封閉，只能走外線車道，因為警員封閉
    一個車道，所以車道上就會壅塞，警方應要考慮當時車輛多
    寡給予用路人較寬時間來通行該路口，為此請求撤銷原處分
    等語。
三、汽車駕駛人，行經有燈光號誌管制之交岔路口闖紅燈者，處
    一千八百元以上五千四百元以下罰鍰，並記違規點數三點，
    處罰條例第五十三條第一項、第六十三條第一項定有明文。
四、經查：
（一）本件異議人於九十六年五月三十日十五時五十分許，駕駛
      車號ＳＵ－二六四五號自小客車行經台南市○○路○段惠
      光俱樂部前路口時，有闖紅燈之違規事實，有卷附台南市
      警察局南市警交字第S00000000號舉發違反道路交通管理
      事件通知單附卷可稽。
（二）證人潘顗安即舉發本件違規之員警於九十六年八月七日調
      查時結證：「（本件是否你舉發，情形如何〈提示舉發單
      並告以要旨〉？）是我告發的。當時我們在路檢，攔查一
      位搶警槍的車輛，異議人在惠光前停了一會兒再往前開，
      往市區的方向的號誌都變成紅燈了，異議人又繼續開，所
      以我們認為異議人闖紅燈。」、「（你們舉發異議人闖紅
      燈是闖何者？）第一個紅綠燈。」、「（你如何很確信異
      議人進入第一個紅綠燈時，該號誌已經是紅燈了？）我看
      異議人的車子進入第一個號誌的時候就已經是紅燈了，不
      是如異議人所述到一半才變成紅燈。」、「因為當時太陽
      很大，我們可以看得很清楚，且我們要攔搶警槍的車子，
      所以都很專心看前方的車子，所以不會看錯。」、「（當
      時車流是否壅塞？）還好，還沒有下班時間，還沒有壅塞
      的情況，只是車速變慢而已。」、「（從你們目視到第一
      個號誌有將近八十至一佰公尺遠，且道路呈幅度的狀態，
      如何能看清楚異議人闖紅燈？）差不多七、八十公尺，因
      為幅度的角度剛好我們路檢位置可以很清楚目睹所闖紅燈
      的第一個號誌。」等語（參見本院該日訊問筆錄），再者
      ，員警潘顗安為依法執行勤務，與異議人毫無怨懟，衡情
      當無自陷偽證罪而構詞誣賴異議人之理，復查無積極證據
      足以證明證人上開證述係屬虛偽，且交通警察製單舉發違
      反道路交通管理處罰條例所列之違規事實，本質上為行政
      處分，係公務員基於職務上之權力，依法就特定之具體事
      件所為之具公法上效果之單方面行政行為，基於公務員為
      公法上行為具有公信力之原則，該行政行為當可被推定為
      真正，其據以依法處分之事實認定亦為正確無誤。本此公
      信原則，乃立法者賦予行政機關制定違反道路交通事件統
      一裁罰標準及處理細則，使執勤警員得當機處分以達其維
      護交通秩序、安全之行政目的。再按執行交通勤務警察依
      法律規定製單舉發違反處罰條例所列之違規事實，並由公
      路主管機關加以處罰，即係行政處分，受處分人不服公路
      主管機關所為之處罰，依處罰條例第八十七條之規定向管
      轄地方法院聲明異議，自屬行政救濟程序，其舉證責任分
      配，應採民事訴訟上舉證責任分配原則，八十七年十月二
      十八日修正公布之行政訴訟法第一百三十六條同揭此旨，
      而明文規定準用民事訴訟法第二百七十七條舉證責任分配
      之原則。是此，異議人雖以前情置辯，惟就其本人於上揭
      時地，未有闖紅燈之違規乙節，並未提出確實事證以供本
      院調查，是其所辯尚非可信，本院亦查無任何證據足資證
      明執勤員警有捏造事實違法取締之情事存在，則執勤警員
      本其維護交通秩序、安全職責所為之舉發，自應受到合法
      、正確之推定。
五、綜上，異議人有於上述時、地，駕駛上開自小客車，在行經
    有燈光號誌管制之台南市○○路○段惠光俱樂部前路口時，
    有闖紅燈之事實，既可認定。則原處分機關引用處罰條例第
    五十三條第一項、第六十三條第一項之規定，裁處異議人罰
    鍰二千七百元，並記違規點數三點，於法並無不當，本件異
    議無理由，應予駁回。
六、據上論結，應依道路交通管理處罰條例第八十七條第二項、
    道路交通案件處理辦法第十九條，裁定如主文。
中　　華　　民　　國　　96　　年　　10 　月　　30　　日
                  交通法庭法　官　鍾邦久
以上正本證明與原本無異。
如不服本裁定應於送達後5日內向本院提出抗告狀（應附繕本）
。
 　　                     書記官　陳慧玲
中　　華　　民　　國　　96　　年　　10 　月　　30　　日
